臺灣臺中地方法院刑事判決　　　　　　　　　　　　九十三年度訴字第一五六三號
　　公　訴　人　臺灣臺中地方法院檢察署檢察官
　　被　　　告　甲○○
右列被告因毒品危害防制條例案件，經檢察官提起公訴（九十三年度毒偵字第一四七
○號），被告於準備程序中就被訴事實為有罪之陳述，經詢問公訴人、被告之意見後
，本院合議庭裁定由受命法官獨任進行簡式審判程序，茲判決如左：
    主  文
甲○○連續施用第一級毒品，累犯，處有期徒刑捌月。扣案之注射針筒壹支、吸管壹
支及空塑膠袋壹個，均沒收。
    事  實
一、甲○○前於民國（下同）九十年間曾因施用第一級毒品案件，經本院以九十年度
    毒聲字第五四八六號裁定，並送觀察、勒戒後，認無繼續施用毒品之傾向，由臺
    灣臺中地方法院檢察署檢察官於九十年十一月二十九日，以九十年度毒偵字第五
    三九四號案件不起訴處分確定，復又於九十一年間因施用第一級毒品案件，經依
    本院九十一年度毒聲字第三六二號裁定送觀察、勒戒後，認有繼續施用毒品之傾
    向，經本院以九十一年度毒聲字第一○一○號裁定令入戒治處所強制戒治後，由
    臺灣臺中地方法院檢察署檢察官提起公訴，經本院於九十一年五月十六日以九十
    一年度訴字第八九五號案件判處有期徒刑六月確定，甫於九十二年十月八日執行
    完畢；詎甲○○仍不知悔悟，復基於施用第一級毒品海洛因之概括犯意，自九十
    三年二月二十日起至同年四月二十三日止，在臺中市○區○○里○○○路一七八
    號等處，將海洛因摻水後以注射針筒注射入體內之方式，連續施用第一級毒品海
    洛因三十餘次，嗣為警於同年四月二十三日二十時五分許，在臺中市○○區○○
    路七四四號前處查獲刻正竊取機車之甲○○，並自其身上扣得其所有供施用毒品
    之注射針筒一支、吸管一支及裝毒品之空塑膠袋一個等器具，因而查獲（竊盜部
    分另行偵辦）。
二、案經臺中市警察局第四分局報告臺灣臺中地方法院檢察署檢察官偵查起訴。
    理  由
一、右揭犯罪事實，業據被告甲○○迭於警詢、偵查、本院準備程序及簡式審判程序
    中供承明確，其稱：他從九十三年二月二十日起到同年四月二十三日止，在家中
    有時將海洛因摻入水中以靜脈注射之方式施打，前後共約施用三十餘次等語綦詳
    （見本院卷第五七頁），復查：
（一）被告甲○○於九十三年四月二十五日為警查獲之際，經臺中市警察局第四分局
      大墩派出所員警採集之尿液，送請詮昕科技股份有限公司，以ＥＩＡ初篩及氣
      相層析質譜分析法（GC/MS）方法為確認結果，均呈鴉片類藥物陽反應等情，
      有代號與實實姓名對照表一紙、該公司九十三年五月十二日之尿液檢驗報告一
      紙附卷可稽（見偵查卷第四二頁），此外，並有注射針筒一支、吸管一支及
      裝毒品之空塑膠袋一個等器具扣案可稽，另按海洛因係嗎啡經化學合成之半人
      工合成品，藥性倍於嗎啡，其經吸食或施打進入人體，藉人體解毒系統之代謝
      作用而分解成藥（毒）性較低之嗎啡，故於吸食或施打海洛因之煙毒嫌犯尿液
      中，可檢驗出嗎啡煙毒反應，參以目前施用毒品者以施用毒品海洛因最為常見
      ，施用嗎啡者已甚少見。復按施打吸食嗎啡或海洛因後，於二十四小時內可以
      檢驗出，有內政部警政署刑事警察局八十一年八月五日（八一）刑鑑字第五二
      六二○號函附卷可參。被告又自承係施用第一級毒品海洛因三十餘次等語，則
      被告之自白，核與前開說明、尿液檢驗結果均相符合，堪予信採。
（二）復以，被告甲○○於九十年間曾因施用第一級毒品案件，經本院以九十年度毒
      聲字第五四八六號裁定，並送觀察、勒戒後，認無繼續施用毒品之傾向，由臺
      灣臺中地方法院檢察署檢察官於九十年十一月二十九日，以九十年度毒偵字第
      五三九四號案件不起訴處分確定等情，有臺灣高等法院被告全國前案紀錄表、
      臺灣臺中地方法院檢察署刑案資料查註紀錄表、前開不起訴處分書各一份在卷
      可按。被告甲○○本件再施用第一級毒品海洛因三十餘次之犯行，確係在前次
      施用毒品犯行經釋放後五年內所再犯，至臻明確。
（三）綜上所述，本件事證明確，被告右開犯行，洵堪認定。
二、按海洛因係毒品危害防制條例第二條第二項第一款所定之第一級毒品，不得非法
    施用。是以：
（一）核被告甲○○自九十三年二月二十日起至同年四月二十三日止，連續三十餘次
      施用第一級毒品海洛因之部分，均係犯毒品危害防制條例第十條第一項之施用
      第一級毒品罪。被告持有第一級毒品海洛因後，進而施用，其持有之低度行為
      應為施用之高度行為所吸收，不另論以持有第一級毒品罪。另被告先後三十餘
      次施用第一級毒品海洛因之犯行，分別於緊接之時間，以相同之方法為之，觸
      犯構成要件相同之罪，顯係基於概括犯意為之，應依連續犯之規定論以一罪，
      並依法加重其刑。
（二）被告甲○○前於九十一年間因施用第一級毒品海洛因案件，經本院於九十一年
      五月十六日以九十一年度訴字第八九五號案件判處有期徒刑六月確定，甫於九
      十二年十月八日執行完畢等情，有前開臺灣高等法院被告全國前案紀錄表、臺
      灣臺中地方法院檢察署刑案資料查註紀錄表各一份在卷可按，其受有期徒刑之
      執行完畢，五年以內再犯本件有期徒刑以上之罪，為累犯，依法遞加重其刑。
（三）爰審酌被告甲○○於九十年間曾因施用第一級毒品案件，經本院以九十年度毒
      聲字第五四八六號裁定，並送觀察、勒戒後，認無繼續施用毒品之傾向，由臺
      灣臺中地方法院檢察署檢察官於九十年十一月二十九日，以九十年度毒偵字第
      五三九四號案件不起訴處分確定，竟仍不知戒惕，再度違犯本件毒品危害防制
      條例第十條第一項之罪，無視於毒品對於自身健康之戕害及國家對於杜絕毒品
      犯罪之禁令；其犯罪之動機、目的單純；又施用毒品係自戕行為，犯罪手段平
      和，亦未因此而危害他人，所生損害非大；再考之其於犯後坦承犯行，態度良
      好，並參諸施用毒品者均有相當程度之成癮性及心理依賴，其犯罪心態與一般
      刑事犯罪之本質並不相同，應側重以適當之醫學治療及心理矯治處遇為宜等一
      切情狀，量處如主文所示之刑，以示懲儆。
（四）扣案之注射針筒一支、吸管一支及裝毒品之空塑膠袋一個等器具，係被告所有
      ，並供其施用第一級毒品海洛因所用之物，業據被告供明在卷（見本院卷第五
      八頁），爰依刑法第三十八條第一項第二款規定，宣告沒收之。
據上論斷，應依刑事訴訟法第二百七十三條之一第一項、第二百九十九條第一項前段
，毒品危害防制條例第十條第一項，刑法第十一條前段、第五十六條、第四十七條、
第三十八條第一項第二款，判決如主文。
本案經檢察官乙○○到庭執行職務
中      華      民      國    九十三    年      十      月    十五    日
                                臺灣臺中地方法院刑事第十二庭
                                    法  官  劉  兆  菊
右正本證明與原本無異。
如不服本判決，應於送達後十日內向本院提出上訴狀（須附繕本），上訴於臺灣高等
法院臺中分院。
                                    書記官
中      華      民      國    九十三    年      十      月    十五    日
附錄本案所犯法條：
毒品危害防制條例第十條第一項
施用第一級毒品者，處六月以上五年以下有期徒刑。
